臺灣高等法院高雄分院刑事判決　　　 100年度上訴字第1638號
上　訴　人　臺灣高雄地方法院檢察署檢察官
被　　　告　陳朝雄
上列上訴人因偽造文書等案件，不服臺灣高雄地方法院100 年度
訴字第836 號中華民國100 年9 月15日第一審判決（起訴案號：
臺灣地方法院檢察署100 年度少連偵字第124 號），提起上訴，
本院判決如下：
     主  文
上訴駁回。
     理  由
一、按上訴書狀應敘述具體理由；又第二審法院認為上訴書狀未
    敘述理由或上訴有刑事訴訟法第362 條前段之情形者，應以
    判決駁回之，同法第361 條第2 項、第367 條前段定有明文
    。
二、檢察官上訴意旨略以：被告陳朝雄均未主動聯絡告訴人賠償
    ，原審判決量處有期徒刑2 年8 月，顯屬過輕。
三、經查，原審判決以被告陳朝雄罪證明確，並審酌被告陳朝雄
    不思循正途賺取報酬，竟為一己私利，加入詐欺集團參與協
    力分工，貪圖分贓，並共同以不實之公文書，假司法機關之
    名，利用被害人對司法案件偵辦程序不熟悉，施用詐術詐騙
    被害人，詐騙金額高達新台幣332 萬元，嚴重破壞社會秩序
    ，影響司法威信，造成被害人之恐懼擔憂，及社會上對於司
    法機關之信賴，所為實有可議；惟念其犯後坦承犯行，態度
    非惡，並參酌被告係屬該詐欺集團之下游成員，其行為分工
    、參與程度非深等一切情狀，分別量處如原審判決附表主文
    欄所示之刑，並定應執行有期徒刑2 年8 月。其認事用法，
    核無不合，量刑亦屬允當。檢察官上訴意旨以原審量刑過輕
    ，指摘原判決不當，尚無理由，應予駁回。此外，檢察官並
    未依據卷內既有訴訟資料或提出新事證，指摘或表明原審判
    決有何採證認事、用法或量刑等足以影響判決本旨之不當或
    違法，而構成應予撤銷之具體理由（例如：依憑證據法則具
    體指出所採證據何以不具證據能力，或依憑卷證資料，明確
    指出所為證據證明力之判斷如何違背經驗、論理法則），其
    上訴即不合法律上之程式。再上訴不合法律上之程式之情形
    ，依刑事訴訟法第367 條但書規定：「但其情形可以補正而
    未經原審法院命其補正者，審判長應定期間先命補正。」，
    係指上訴書狀未敘述理由，原審未命補提理由書狀，審判長
    即應定期間先命補正。檢察官提起上訴時，上訴書狀如已載
    理由者，即無審判長應定期間先命補正之適用。從而，檢察
    官之上訴書狀未敘述具體理由，且於上訴期間屆滿（即100
    年10月8 日）後之20日內（即100 年10月28日以前），亦未
    補提上訴具體理由，依上開規定，顯屬違背法律上之程式，
    應由本院依同法第36 7條前段、第372 條不經言詞辯論判決
    如主文。
中    華    民    國  100     年    10    月    31    日
                    刑事第八庭  審判長法  官  李炫德
                                      法  官  徐美麗
                                      法  官  郭玫利
 以上正本證明與原本無異。
如不服本判決應於收受本判決後10日內向本院提出上訴書狀，其
未敘述上訴理由者，並得於提起上訴後10日內向本院補提理由書
狀（均須按他造當事人之人數附繕本）「切勿逕送上級法院」。
中    華    民    國  100     年    10    月    31    日
                                      書記官  梁美姿